臺灣基隆地方法院刑事判決              100年度訴字第804號
公  訴  人  臺灣基隆地方法院檢察署檢察官
被      告  李金塗
上列被告因毒品危害防制條例案件，經檢察官提起公訴（100 年
度毒偵字第2068號），被告於準備程序進行中，就被訴事實為有
罪之陳述，經本院合議庭裁定由受命法官獨任進行簡式審判程序
，判決如下：
    主  文
李金塗施用第一級毒品，累犯，處有期徒刑柒月。
    事  實
一、李金塗前因施用毒品案件，經本院以95年度毒聲字第329 號
    裁定送觀察、勒戒後，認有繼續施用毒品之傾向，再經本院
    以96年度毒聲字第170 號裁定送強制戒治，於民國97年1 月
    25日執行完畢出所，並由基隆地方法院檢察署檢察官以97年
    度戒毒偵字第6 號為不起訴處分。復因施用第一級毒品案件
    ，經本院以97年度訴字第1330號判決判處有期徒刑6 月確定
    ；再因施用第一級毒品案件，經本院以98年度訴字128 號判
    決判處有期徒刑6 月、6 月、6 月、6 月，應執行有期徒刑
    1 年確定；上開二案嗣經本院以98年度聲字第513 號裁定應
    執行有期徒刑1 年5 月確定，於98年12月22日縮短刑期假釋
    出監付保護管束，嗣因保護管束期滿未經撤銷假釋，未執行
    之刑以已執行論，於99年5 月7 日執行完畢（構成累犯）。
二、詎李金塗猶未戒除毒癮，復基於施用第一級毒品之犯意，於
    100 年8 月11日上午8 、9 時許，在基隆市○○區○○街21
    巷2 號居所，以將海洛因摻水置入注射針筒後施打手臂血管
    之方式，施用第一級毒品海洛因1 次。嗣因其為列管之毒品
    調驗人口，為警於同日下午1 時許，通知其採尿送驗，結果
    呈現嗎啡、可待因陽性反應，而查悉上情。
三、案經基隆市警察局第一分局報請臺灣基隆地方法院檢察署檢
    察官偵查起訴。
    理  由
一、本件被告所犯者非為死刑、無期徒刑、最輕本刑為3 年以上
    有期徒刑之罪或高等法院管轄第一審案件，其於準備程序進
    行中，先就被訴事實為有罪之陳述，經告知其簡式審判程序
    之旨，並聽取公訴人及被告之意見後，本院依刑事訴訟法第
    273 條之1 第1 項之規定，裁定由受命法官獨任進行簡式審
    判程序，且依同法第273 條之2 規定，簡式審判程序之證據
    調查，不受第159 條第1 項、第161 條之2 、第161 條之3
    、第163 條之1 及第164 條至第170 條規定之限制，合先敘
    明。
二、前揭犯罪事實，業據被告李金塗於本院準備程序及審理時坦
    承不諱，又被告經通知到案採集之尿液經送驗結果呈現嗎啡
    、可待因陽性反應，此有基隆市警察局第一分局列管毒品人
    口尿液檢體採集送驗紀錄表（檢體編號：Ｚ000000000000 ）
    及台灣檢驗科技股份有限公司100 年8 月31日濫用藥物檢驗
    報告各1 份（見100 年度毒偵字2068號第7 頁、第8 頁）附
    卷可稽，且參之以酵素免疫分析或薄層定性分析等方式為初
    步篩檢者，檢驗結果雖有相當程度偽陽性之可能，然以氣（
    液）相層析、質譜分析之儀器為交叉確認者，檢驗結果出現
    偽陽性之機率則極低，因而具有公信力，核足為對涉嫌人不
    利之認定；尤以「毒品施用後於尿液、血液中可檢出之最大
    時限，與施用劑量、施用頻率、施用方式、施用者飲水量之
    多寡、個人體質、代謝情況、檢體收集時間點及所用檢測方
    法之靈敏度等因素有關，因個案而異。依據Clarke's
    Isolation Identification of Drugs 第二版記載，血液中
    藥物之半衰期（濃度減半所需時間）分別為古柯鹼0.7-1.5
    小時、海洛因3 分鐘（其代謝物為嗎啡2-3 小時）、嗎啡2-
    3 小時、大麻20-36 小時、安非他命12小時（當尿液偏酸性
    時，為4-8 小時）、甲基安非他命9 小時、Ketamine2-4 小
    時，而MDMA約8.49小時。一般於尿液中可檢出之最大時限，
    古柯鹼為施用後1-4 天、海洛因2-4 天、嗎啡2-4 天、大麻
    1-10天、安非他命1-8 天、甲基安非他命1-5 天、MDMA1-4
    天、MDA1-4天、Ketamine2-4 天。」此曾經行政院衛生署藥
    物食品檢驗局以92年7 月23日管檢字第0920005609號函釋在
    案，足認被告自白與犯罪事實相符，本件犯罪事證明確，犯
    行洵堪認定，應依法論科。
三、查海洛因係毒品危害防制條例第2 條第2 項第1 款所定之第
    一級毒品。核被告李金塗所為，係犯毒品危害防制條例第10
    條第1 項之施用第一級毒品毒品罪。再被告有犯罪事實欄一
    所示論罪科刑執行完畢情形，有臺灣高等法院被告前案紀錄
    表乙份附卷可查，其於有期徒刑執行完畢後5 年內，故意再
    犯本件有期徒刑以上之罪，為累犯，應依刑法第47條第1 項
    加重其刑。爰審酌被告曾有施用毒品之前科仍不知戒除，惟
    犯罪後坦承犯行，且所犯之施用毒品犯行乃戕害自己身心健
    康，並未危及他人等一切情狀，量處如主文所示之刑。
據上論斷，應依刑事訴訟法第273 條之1 第1 項、第299 條第1
項前段，毒品危害防制條例第10條第1 項，刑法第11條前段、第
47條第1 項，判決如主文。
本案經檢察官林明志到庭執行職務。
中    華    民    國   100    年    11    月    30    日
                  刑事第五庭法    官  吳佳齡
以上正本證明與原本無異。
如不服本判決應於收受送達後10日內向本院提出上訴書狀，並應
敘述具體理由；其未敘述上訴理由者，應於上訴期間屆滿後20日
內向本院補提理由書(均須按他造當事人之人數附繕本)「切勿逕
送上級法院」。
中    華    民    國   100    年    11    月    30    日
                            書 記 官  莊智凱
附錄論罪法條：
毒品危害防制條例第10條
施用第一級毒品者，處 6 月以上 5 年以下有期徒刑。
施用第二級毒品者，處 3 年以下有期徒刑。